【裁判字號】    97,易,4390
【裁判日期】    971127
【裁判案由】    竊盜
【裁判全文】
臺灣臺中地方法院刑事判決              97年度易字第4390號
公  訴  人  臺灣臺中地方法院檢察署檢察官
被      告  丁○○
上列被告因竊盜案件，經檢察官提起公訴（九十七年度偵字第二
三九○六號），因被告就被訴事實為有罪之陳述，經本院告知簡
式審判程序意旨，並聽取公訴人及被告之意見後，裁定依簡式審
判程序審理，判決如下：
    主    文
丁○○所犯如附表編號一至七所示之罪，均累犯，各處如附表編
號一至七所示之刑。應執行拘役壹佰貳拾日，如易科罰金以新臺
幣壹仟元折算壹日。
    犯罪事實
一、丁○○前因違反毒品危害防制條例案件與詐欺案件，經本院
    以九十四年度訴字第二二○七號判決以及九十五年度易字第
    六三二號判決分別處有期徒刑八月、六月確定，經定應執行
    之刑為有期徒刑一年；復因違反毒品危害防制條例案件，經
    本院以九十四年度訴字第三六八一號判決處有期徒刑八月，
    並與前揭有期徒刑一年接續執行，甫於民國九十六年五月二
    十六日縮刑期滿執行完畢。詎猶不知悔改，於九十七年十月
    十一日下午，意圖為自己不法之所有，於如附表所示之時、
    地，以徒手之方式，竊取如附表所示之財物。嗣因其在附表
    編號七之處所竊取球鞋一雙，得手後欲離去之際，為店員甲
    ○○發現，報警究辦，始悉上情；另丁○○於有偵查權之機
    關或公務員發覺其為編號二至六所示之犯行前，向警方坦承
    犯行，自首而接受裁判。
二、案經甲○○訴請臺中縣警察局豐原分局報告臺灣臺中地方法
    院檢察署檢察官偵查起訴。
    理    由
一、按除簡式審判程序、簡易程序及刑事訴訟法第三百七十六條
    第一款、第二款所列之罪之案件外，第一審應行合議審判，
    刑事訴訟法第二百八十四條之一修正條文定有明文。本件被
    告所犯係屬刑事訴訟法第三百七十六條第二款所列之刑法第
    三百二十條之竊盜罪，依法獨任進行審理程序，合先敘明。
二、上揭竊盜之事實，業據被告丁○○於警詢、偵查及本院審理
    中坦承不諱，核與證人即被害人甲○○、丙○○、乙○○、
    庚○○、己○○、辛○○於警詢時指述情節相符，此外復有
    扣押物品目錄表、照片十張、贓物認領保管單六紙等附卷可
    稽。足認被告上開自白與事實相符，堪信為真實，是本件事
    證明確，被告竊盜犯行堪以認定。
三、核被告所為，係犯刑法第三百二十條第一項之竊盜罪。被告
    七次竊盜行為，雖均係在臺中縣豐原市○○路路段所為，然
    被告於附表編號二至編號六所侵害之被害人各異，竊盜地點
    不同，且自其竊得之物品種類差異甚多觀之，顯見被告係因
    見該財物方萌生犯意。又被告附表編號一與附表編號七所侵
    害之被害人雖係同一，惟行竊時間有所間隔，顯見被告係另
    行起意。是被告附表編號一至編號七均係各別起意，應予分
    論併罰。被告附表編號二至六之竊盜犯行，未經有偵查權之
    機關或公務員發覺其為犯嫌前，向警方坦承竊盜犯行，並願
    接受裁判等情，業據被告於本院供明在卷，並有被告警詢筆
    錄、警職務報告書、中縣豐警偵字第○九七○○○六三七一
    號刑事案件報告書各一件附卷可證，核與自首要件相符，應
    依刑法第六十二條前段規定，減輕其刑。被告前因違反毒品
    危害防制條例案件與詐欺案件，經本院以九十四年度訴字第
    二二○七號判決以及九十五年度易字第六三二號判決分別處
    有期徒刑八月、六月，經定應執行之刑為有期徒刑一年；復
    因違反毒品危害防制條例案件，經本院以九十四年度訴字第
    三六八一號判決處有期徒刑八月，並與前揭有期徒刑一年接
    續執行，甫於九十六年五月二十六日縮刑期滿執行完畢，有
    臺灣高等法院被告前案紀錄一份在卷可稽。其於五年內再犯
    本件有期徒刑以上之七罪，均應依刑法第四十七條第一項規
    定各加重其刑，並就附表編號二至編號六之犯罪事實先加後
    減之。
四、爰審酌被告前有詐欺、毒品危害防制條例等前科之素行，正
    值年輕，不思以正當途徑掙取金錢，圖以不勞而獲之方式竊
    取如附表所示之財物，實不足取，惟斟酌被告犯後坦承犯行
    ，並主動供承附表編號二至編號六之犯行，所竊物品價值不
    高，且均已由被害人領回等一切情狀，分別量處如主文所示
    之刑，並定其應執行之刑及諭知易科罰金之折算標準，以示
    懲儆。
據上論斷，應依刑事訴訟法第二百七十三條之一第一項、第二百
九十九條第一項前段，刑法第三百二十條第一項、第四十七條第
一項、第六十二條前段、第五十一條第六款、第四十一條第一項
，判決如主文。
本案經檢察官戊○○到庭執行職務。
中    華    民    國    97    年    11    月    27    日
                  刑事第十六庭    法  官  周玉蘭
上正本證明與原本無異。
如不服本判決，應於收送達後十日內向本院提出上訴書狀（應敘
述具體理由並附繕本）。
上訴書狀如未敘述理由，應於上訴期間屆滿後二十日內補提理由
書於本院。
                                  書記官  黃泰能
中    華    民    國    97    年    11    月    27    日
附錄論罪科刑法條：
中華民國刑法第三百二十條
意圖為自己或第三人不法之所有，而竊取他人之動產者，為竊盜
罪，處五年以下有期徒刑、拘役或五百元以下罰金。
意圖為自己或第三人不法之利益，而竊佔他人之不動產者，依前
項之規定處斷。
前二項之未遂犯罰之。
附表：
┌─┬───┬────────┬────┬───────┬───────┐
│編│被害人│ 犯案地點       │犯案時間│被告竊得物品  │所犯罪名、所處│
│號│      │                │        │              │宣告刑        │
├─┼───┼────────┼────┼───────┼───────┤
│ 1│甲○○│臺中縣豐原市中正│97年10月│黑色、咖啡色拖│丁○○竊盜，累│
│  │      │路156號「原永泰 │11日下午│鞋各1 雙      │犯，處拘役參拾│
│  │      │鞋店」          │2時許   │              │日，如易科罰金│
│  │      │                │        │              │，以新臺幣壹仟│
│  │      │                │        │              │元折算壹日。  │
├─┼───┼────────┼────┼───────┼───────┤
│ 2│丙○○│臺中縣豐原市中正│97年10月│綠色無袖背心1 │丁○○竊盜，累│
│  │      │路166 號「艾蕙服│11日下午│件            │犯，處拘役貳拾│
│  │      │飾店」          │2時許   │              │日，如易科罰金│
│  │      │                │        │              │以新臺幣壹仟元│
│  │      │                │        │              │折算壹日。    │
├─┼───┼────────┼────┼───────┼───────┤
│ 3│乙○○│臺中縣豐原市中正│97年10月│et boite牛仔褲│丁○○竊盜，累│
│  │      │路184號「blueway│11日下午│2件           │犯，處拘役貳拾│
│  │      │」              │某時    │              │日，如易科罰金│
│  │      │                │        │              │以新臺幣壹仟元│
│  │      │                │        │              │折算壹日。    │
├─┼───┼────────┼────┼───────┼───────┤
│ 4│庚○○│臺中縣豐原市中正│97年10月│蝴蝶餅乾1盒、 │丁○○竊盜，累│
│  │      │路142 號「生活工│11日下午│英倫玫瑰珍珠沐│犯，處拘役貳拾│
│  │      │場」            │某時    │浴乳1瓶、依蘭 │日，如易科罰金│
│  │      │                │        │瞬效保濕1組   │以新臺幣壹仟元│
│  │      │                │        │              │折算壹日。    │
├─┼───┼────────┼────┼───────┼───────┤
│ 5│己○○│臺中縣豐原市中正│97年10月│big group牛仔 │丁○○竊盜，累│
│  │      │路132號之某牛仔 │11日下午│褲1件         │犯，處拘役貳拾│
│  │      │褲服飾店        │某時    │              │日，如易科罰金│
│  │      │                │        │              │以新臺幣壹仟元│
│  │      │                │        │              │折算壹日。    │
├─┼───┼────────┼────┼───────┼───────┤
│ 6│辛○○│臺中縣豐原市中正│97年10月│瑪宣妮旅行包 1│丁○○竊盜，累│
│  │      │路147號「屈臣氏 │11日下午│組、可伶可俐泡│犯，處拘役貳拾│
│  │      │店」            │某時    │沫洗面露1瓶   │日，如易科罰金│
│  │      │                │        │              │以新臺幣壹仟元│
│  │      │                │        │              │折算壹日。    │
├─┼───┼────────┼────┼───────┼───────┤
│ 7│甲○○│臺中縣豐原市中正│97年10月│白黑條紋球鞋1 │丁○○竊盜，累│
│  │      │路156號「原永泰 │11日下午│雙            │犯，處拘役參拾│
│  │      │鞋店」          │6時30分 │              │日，如易科罰金│
│  │      │                │許      │              │以新臺幣壹仟元│
│  │      │                │        │              │折算壹日。    │
└─┴───┴────────┴────┴───────┴───────┘


司法院資訊處製作；財團法人民間司法改革基金會備份。
